Inventaris van van modeltekeningen en plans van gebouwen behorend tot het archief der Genie van het Ministerie van Oorlog/Defensie, (1696) 18e eeuw-1940
Nationaal Archief, Den Haag
- Sluizen
  - Detailtekeningen van sluisdeuren en sluizen, waarvan één voorstellende de sluis in het Mariënwersterdiep te Embden (Duitsland) door W. Blanken, Wasserbau-Inspector., 1804; 271; 6 bladen
  - Tekening van een toldeursluis., ca. 1826; 67; 1 blad
    Afkomstig uit het archief van inspecteur-generaal Krayenhoff.
  - Tekening van een waaiersluis met toldeuren, waarbij de sluizen met elke waterstand geopend en gesloten kunnen worden., 19e eeuw; 147; 1 blad
    Aangekocht door de Genie in 1855.
  - Detailtekeningen van een waaiersluis., 19e eeuw; 270; 8 bladen
  - Tekening van deservoir nr. 13 te Châtelet in de rivier de Sambre (België)., 19e eeuw; 272; 1 blad, 1 stuk
    Met beschrijvende brief aan Van de Polder. Afkomstig uit de nalatenschap van gen. maj. Van de Polder 1865.
  - Tekeningen van een schepradsluis., 19e eeuw; 282; 2 bladen, 1 stuk
  - Tekening van een schuivende sluisdeur en rolwipbrug, uitgevonden door J. Swets, directeur Gemeentewerken te Kampen., 19e eeuw; 304; 1 omslag
    Met beschrijving. Bijlage bij exh. van 22 febr. 1875 nr. 82.
- Stallen
  - Beschrijving van de inrichting van paardenstanden met een vloer van leem in paardenstallen van het Oostenrijkse leger. In het Duits., 1833; 68; 1 omslag
  - Tekening van stallen voor de cavalerie, tevens in geval van nood te gebruiken voor het militair vervoerswezen in Oostenrijk., ca. 1846; 69; 2 bladen, 1 katern
  - Tekening van de inrichting van ijzeren stangtoestellen tot het vastzetten van paarden, zoals deze bestaan en voorgesteld worden te bouwen in verschillende cavaleriestallen in Nederlandse plaatsen., 1860-1870; 292A1-292A2; 2 bladen
    - Blad 1., 292A1
    - Blad 2., 292A2
- Stoelen
  - Tekening van een wachtstoel met beweegbare rugleuning., 19e eeuw; 224; 1 blad
    Afkomstig uit de nalatenschap Van Brienen van Ramerus 1855.
- Timmerwerk
  - Detailtekeningen van houtverbindingen, kapconstructies, metselwerk en apparatenbouw, voor onderwijs aan de militaire scholen in Frankrijk. Gedrukt., 1781; 75; 1 deel
    Gestempeld: Depôt-Général des Fortifications. Met 9 losse dubbele bladen.
  - Detailtekeningen van houtverbindingen en houten kapconstructies., 19e eeuw; 267; 2 bladen
- Topografisch tekenen
  - Modellen voor de bij het Topografisch Bureau aan te nemen tekens en letters voor topografisch tekenen, vervaardigd bij het Topografisch Bureau van het Ministerie van Oorlog. Koperdruk en steendruk., ca. 1818-1826; 114; 1 omslag
  - Modellen van topografisch tekenen voor de topografische kaart van Frankrijk, vastgesteld door de daartoe benoemde commissie in 1828., 1828-1854; 134; 5 bladen, 1 omslag
  - Modellen van topografisch tekenen, door kadetten getekend voor de examinatie door de studiecommissies van de infanterie- en fortificatie-afdelingen in 1829-1830., ca. 1830; 323; 1 pak
    Aanwinst 1950.
  - Modeltekeningen van vestingwerken, door kadetten getekend voor de examinatie door de studiecommissies en de officieren belast met de instructie van de infanterie- en fortificatie-afdelingen, in 1824-1830., ca. 1830; 324; 1 pak
  - Musterblätter zur Erlernung und Anwendung der Planschrift bei Beschreibung der militärischen Aufnahmen, door G. Wallner, ober-lt., uitgave van weduwe A. Strauss te Wenen., 1838; 145; 1 omslag
  - Voorschriften voor topografisch tekenen bij het Beierse leger. Litho., 1845; 72; 2 katernen
  - Voorbeelbladen van de standaard topografische aanduidingen, zoals in gebruik bij de Pruissische Generale Staf., 1850; 71; 1 omslag
  - Handleiding tot het onderwijs in het topografisch tekenen voor de kadetten van alle wapenen, met een atlas van 53 platen, door kap. ing. A.R. André de la Porte, Litho-uitgave., 1851; 129; 1 deel
    Uitgave voor rekening van de Koninklijke Militaire Academie te Breda.
  - Signaturen zum Plan-zeichnen mit Benutzung der neuesten Bestimmungen der köninglichen Preussischen General Stabs zusammengestelt. Litho's. In duplo., ca. 1851; 123; 2 bladen
  - Terrain-Zeichnungs Schule in Vorlegeblättern, nebst einer Anleitung zum aufnehmen nach dem Augenmasze, door hauptman F. von Darrich. Litho-uitgave bij Ebner & Seubert te Stuttgart., 1852; 124; 1 omslag
    Met hiaten.
  - Das Aufnehmen des Terrains und dessen Darstellung durch Projection horizontaler Flächen zunächst für den Unterricht an Militär Bildungsanstalten zur Selbstbelehrung door A. von Schele., 1852; 126; 1 omslag
  - Die Theorie der Bergzeichnung in Verbindung mit Geognosie, door H. Bach, ing. topograph. Uitgegeven bij Schweitzerbartsch te Stuttgart., 1852; 127; 1 omslag
  - Theoretisch-praktische Schule des Situations-Zeichnens, mit besonderer Berücksichtingung der Terrain-darstellungen nach Modellen, uitgave van Ph. Neutze., 1854; 146; 1 deel
  - Voorschrift ter vervaardiging van kaarten, vastgesteld bij Koninklijk Besluit d.d. 21 juni 1856 nr. 73. Litho-uitgave van het Topografisch Bureau van het Ministerie van Oorlog., 168; 1 omslag
  - La Topographie enseignée par des plans-reliefs et des dessins, door L.I. Bardin., 1859; 155; 1 omslag
  - Elemens de Topographie / Gronden der Topographie, door C. van Lede. In duplo., 1860; 177; 2 bladen
  - Afbeelding van de aangenomen standaardkleuren voor de Franse topografische minuuttekeningen. Gravures., 19e eeuw; 70; 1 omslag
    Afkomstig uit het Depôt-Generaal van Oorlog te Parijs.
  - Proeven, studies en modellen voor topografisch tekenen., 19e eeuw; 74; 1 portefeuille
  - Modellen van topografisch tekenen, behorende bij het 3e Boek der Topographie van den gen. maj. J.E. van Gorkum, directeur der Militaire Verkenningen., 19e eeuw; 131; 1 deel
  - Voorbeelden van topografisch tekenen voor opnemingen en verkenningen, in gebruik bij de Deense Generale Staf. Gravure., 19e eeuw; 135; 4 bladen
    Ontvangen van het Ministerie van Buitenlandse Zaken bij exh. van 1 juni 1854 nr. 57.
  - Tekeningen van voorbeelden van topografisch tekenen. Litho's., 19e eeuw; 234; 6 bladen
  - Grondbeginselen en voorbeelden voor militaire situatietekeningen in 12 voorbeelden., 73; 1 omslag
    Afkomstig uit de bibliotheek van het Ministerie van Oorlog. De voorbeelden nrs. 2, 3, 5, 9, 10, 11 en 12 ontbreken.
- Uniformen
  - Tekeningen van monteringen van uniformen. Met kopieën., 1803; 76; 24 bladen, 1 omslag
    Met uittreksel uit het reglement van de 1e Messidor van het jaar XI, betreffende de uniformen van de generaals en van de officieren enz.: Hoofdstuk IV Officieren der Genie en personeel van de fortificatiën. Oud Modelnummer 9.
  - Tekening van de borduursels voor de kleding van de officieren van gezondheid van het Nederlandse leger. Litho-uitgave van het Topografisch Bureau van het Archief van Oorlog. In 14-voud., 1831; 116; 1 omslag
    Behoort bij Koninklijk Besluit ban 21 april 1831 nr. 75.
  - Afbeelding van de kragen voor de kleding van een fortificatie-opzichter der 1e, 2e en 3e klasse. Litho., 1849; 317; 2 bladen
    Behoort bij Koninklijk Besluit van 20 oktober 1849 nr. 12A.
- Vaandels en standaarden
  - Afbeelding van het gedenkteken, opgedragen aan de Koninklijke Academie voor de Zee- en Landmacht te Breda, ter gelegenheid van haar 25-jarig bestaan en aangeboden aan de minister van Oorlog door J.A. van der Burgh, namens de Commissie tot regeling der feesten te Breda op de 27-29 september 1853. Litho., ca. 1853; 130; 1 blad
- Vaartuigen
  - Tekeningen van gewapende platbodemvaartuigen, bestemd voor de verdediging van rivieren en inundaties. Met kopieën., 1784; 83; 15 bladen
    Behoort bij de Algemene Memorie inv. nr. Alg. 41. inventaris 4.OMM.
  - Tekening van platbodemschuiten, voor inundaties van vestingen in Oostenrijk. Gravure., 19e eeuw; 82; 1 blad
  - Tekening van een baggerpraam., 84; 1 blad
- Ventilatoren
  - Tekening van een ventilator met dubbele blaasgalgen., 1838; 101; 1 omslag
    Behoort bij exh. van 1 mei 1828 nr. 9 (Directie), notificatie 3 januari 1838 nr. 3 oud modelnummer 148. Met beschrijving.
  - Detailtekening van een ventilator., 1862; 227; 1 blad
    Ontvangen van het Ministerie van Oorlog.
  - Tekeningen van een blaasgalg. In duplo., 19e eeuw; 245; 2 bladen
    Afkomstig uit de nalatenschap van gen. maj. Van de Polder, 1845.
- Verwarmingstoestellen
  - Tekening van de samenstelling, het gebruik en de voordelen van kachels met inrichtingen voor luchtverversing voor ziekenkamers in hospitalen, voorgeschreven voor het Oostenrijkse leger. Gedrukt., 1828; 78; 1 omslag
    Ontvangen van het Ministerie van Buitenlandse Zaken bij exh. 5 juni 1846. Met beschrijving.
  - Tekening van kachels voor de verwarming van kazernes, in gebruik bij het Oostenrijkse leger., 1828; 79; 1 blad
- Vestingwerken, forten, torens
  - Methode de fortifications, door ing. Bombelles., 17e eeuw; 218; 2 bladen
  - Constructietekeningen voor de royale zes-, zeven- en achthoeken volgens de generaal Van Coehoorn., 1736-1756; 211; 1 portefeuille
  - Ontwerptekening Project voor een exercicie voor de mineurs, bestaande in het maeken van twee mijnen om deselfde grondt tweemaele te doen springen, enz., 1746; 165; 1 omslag
    Met een geleidebrief aan de secretaris van de Raad van State Van der Hoop.
  - Tekening Pan eenes vierhoeks, deszelfs superficiëlen inhoud zoo groot als ordinaire Dodecagon of twaalfhoek naar zijne bevestiginge van die eigenschap om de belegeraars naar de hedendaagse geweldigste attaques langer als twaalf maanden op te houden etc., etc., 1747; 161; 1 portfeuille
    Opgedragen aan de secretaris van de Raad van State Van der Hoop. Met beschrijving.
  - Tekening Plan en pofil de sappes et mines pour l'attaques et défance d'une place, lesquelles seroyent nécessaire de faire pour exercer les mineurs et sappeurs., 1747; 164; 1 blad
  - Tekening van een gekazematteerd fort., 1752; 95; 2 bladen
  - Detailtekeningen van vestingwerken voor het onderwijs aan de militaire scholen in Frankrijk. Gravures. Met kopieën., 1772-1779; 85; 10 bladen, 1 portefeuille
  - Plattegrond van een dijkpost om de toegang over en langs dijken te beheersen, volgens de denkbeelden van de Directeur-Generaal der Fortificatiën Dumoulin., ca. 1780; 92; 1 blad
  - Plattegrond van een gesloten dijkpost ter verdediging van dijkwegen., 1783; 93; 2 bladen
  - Tekening van een Plan de cinq embrasures demi-circulaires rêvetues en bois et pouvant être appliqué à une batterie couverte, van verdedigingswerken aan de Kaap de Goede Hoop., 1791; 226; 4 bladen, 1 katern
  - Ontwerptekeningen van dijkposten voor het afsluiten van toegangen over dijken., 1794 en z.d.; 212; 19 bladen
  - Tekeningen van de beplantingen van de glacis voor de fronten van aanval voor het militair onderwijs. Gravures. In duplo., 18e eeuw; 87; 2 bladen
  - Tafel voor de afmetingen van muren van vestingwerken voor het militair onderwijs in Frankrijk. Gedrukt., 18e eeuw; 88; 4 bladen
  - Tekening van een gebastionneerd en gekazematteerd vierhoekig fort., ca. 1810-1812; 91; 1 blad
  - Tekeningen en voorschrift van de modelredouten, door keizer Napoleon aangenomen. Gegraveerd bij het Franse Depot-generaal van Fortificatiën., 1810-1813; 97; 1 omslag
  - Tekeningen en voorschriften voor model-verdedigingstorens nrs. 1, 2, 3, 4 en 5, aangenomen door keizer Napoleon. Gravure., ca. 1810-1813; 98; 1 omslag
  - Tekening van een dijkpost, gekazematteerd op een doorgaande beer, gedekt door een aarden redoute met een flankerende galerij., 1826-1840; 94; 1 blad
    Afkomstig uit het archief van inspecteur-generaal Kraijenhoff 1826-1840.
  - Tekening van methoden om dijken en wegen te versterken. In duplo., 1830; 230; 2 bladen
  - Tekeningen van een versterkte tienhoek met dammen tot communicatie door de grachten., 1830; 231; 2 bladen
  - Ontwerptekening van een versterking van een punt op het eiland Java., 1836-1837; 142; 1 blad
    Afkomstig uit de nalatenschap van Van Brienen van Ramerus 1855.
  - Tekening van een batterij voor vier 24-ponders onder bomvrije tonrond overwelfde kazematten. Kopie., 1854; 136; 1 omslag
    Afkomstig van de 2de Fortificatie-inspectie, exh. van 28 augustus 1854 nr. 70. Met beschrijving.
  - Tekeningen van modellen van smeedijzeren verdedigingswerken, vervaardigd door de Mill Wall Iron Works Ship-builders and Graving Docks Company te Londen., 1864-1866; 285; 1 blad, 1 omslag, 1 portefeuille
    Met beschrijving, rapporten en prijslijsten.
  - Traverse d'une place d'armes rentrant du chemin couvert avec son défilé., 19e eeuw; 269; 1 blad
  - Tekeningen van verschillende fortificatie-systemen: Van Coehoorn, Vauban, Blondel, Pagan, Lotsy, de Freijtag, Prof. Ypeij, Steenstra, enz., 19e eeuw; 210; 59 bladen, 1 omslag
    Met memorie van lt. kol. Lotsy over fortificatie-principes. Afkomstig uit de nalatenschap van Van de Graaff 1860.
  - Tekening van een verdedigbaar wachthuis in de vorm van een zgn. Spaanse redoute., 90; 1 blad
  - Tekeningen van een gemetseld bastion volgens het systeem gebruikt te Neuf Brissac., 96; 2 bladen
  - Ontwerptekening van een verdedigingstoren voor honderdvijftig man., 122; 1 blad
- Vuurmonden
  - Tekeningen van kanonnen en mortieren van verschillende zwaarte en afmetingen., 1766-1772; 238; 1 portfeuille
    Afkomstig uit de inboedel van lt. gen. Seelig 1845.
  - Tekeningen van een kanon van 24 pond en van het affuit., 18e eeuw; 219; 2 bladen
  - Fransche metalen mortier van 75 pond steen op het kasteel van Namen afgenomen, geboort op 13 duim Rijnlands., 18e eeuw; 228; 1 blad
  - Tekeningen van vuurmonden., 18e eeuw; 237; 1 portefeuille
    Kanonnen; mortieren; bommen en granaten van verschillende zwaarte en afmetingen met onderdelen en accessoires. Afkomstig uit de inboedel van lt. gen. Seelig 1845.
  - Tekeningen van artilleriematerieel van het Nederlandse leger., 1820-1831; 172; 1 portefeuille
  - Tekeningen van een wal-affuit op kleine wielen met een daarop geplaatst ijzeren kanon van 18 pond, voor gebruik in kazematten. Met kopie., 1846; 103; 3 bladen
    Ontvangen bij exh. van 9 maart 1846 nr. 71.
  - Tekeningen van vuurmonden., 1869; 102; 6 bladen
    Een houwitser van 24 pond ijzer; korte metalen 12-ponder; een metalen houwitser van 16 pond steen, 1793; houwitser van 16 pond ijzer; en een onbenoemd kanon op een affuit. Geschenk van kap. W.F.G.L. van Hooff 1869.
  - Detailtekeningen van een metalen kanon voor 12 ponds kogels, gegoten in Lands Geschutgieterij te 's-Gravenhage door Jan Verbrugge in 1762., 205; 4 bladen
  - Tekeningen van metalen onderdelen van vuurmonden., 206.1-206.8; 8 bladen
    - 1: Metalen slang à 6 pond, gegoten door Thomas Both in 1676., 206.1
    - 2: Metalen slang à 12 pond, gegoten door Thomas Both in 1691., 206.2
    - 3: Metalen slang à 3 pond, gegoten door Willem Wegersvaart in 1580., 206.3
    - 4: Hollandse metalen houwitser, gegoten door Nieuwpoort te 's-Gravenhage in 1690., 206.4
    - 5: Metalen kamerstukken à 24, 12 en 3 pond, gegoten te 's-Gravenhage door Coenraad Wegersvaart in 1641. Hollands metalen kanon à 18 pond, gegoten te Hamburg in 1666., 206.5
    - 6: Metalen kamerstukken à 36 pond gegoten te Rotterdam door Oude Rogge, 1700., 206.6
    - 7: Metalen kamerstukken à 48 pond gegoten te Enkhuizen 1666., 206.7
    - 8: Metalen mortieren à 75 en 50 pond steen, gegoten te 's-Gravenhage door Oude Rogge in 1709. Afkomstig uit de nalatenschap van Van de Graaff 1860., 206.8
  - Tekening van een mortier op een beweegbare stoel., 220; 1 blad
  - Tekening van een kanon van 36 pond op zijn affuit en chassis., 221; 1 blad
  - Tekening van een affuit voor een ijzeren kanon à 8 pond., 222; 1 blad
- Wachthuizen
  - Tekeningen van wachthuizen, door kap. ing. Gey van Pittius ingezonden naar aanleiding van een prijsvraag in 1820., 284-284C1; 5 bladen
    Houten wachthuis in een gedetacheerd werk; gemetseld wachthuis in een voornaam vestingwerk; gemetseld hoofdwachthuis.
    - Blad 1., 284
    - Blad 2., 284A2
    - Blad 3., 284B
    - Blad 4., 284C1
  - Tekeningen van wachthuizen ingezonden naar aanleiding van een prijsvraag in 1820. Met kopieën., 288A1-288C3; 12 bladen
    Gemerkt tot oefening.; Gemerkt met de spreuk: Omne tulit punctum, qui mixuit utile dulci.; Als merkteken een wingerdblad.
    - Blad 1., 288A1
    - Blad 2., 288A2
    - Blad 3., 288A3
    - Blad 4., 288B1
    - Blad 5., 288B2
    - Blad 6., 288B4
    - Blad 7., 288B5
    - Blad 8., 288C1
    - Blad 9., 288C2
    - Blad 10., 288C3
  - Tekening van een houten wachthuis op stenen voet voor zestien manschappen., 19e eeuw; 262; 1 blad
  - Ontwerptekening van een gemetseld hoofdwachthuis, op een markt of een voornaam plein., 19e eeuw; 263; 1 blad
  - Ontwerptekening van een gemetseld wachthuis, aan een poort, ingericht voor 24 manschappen., 19e eeuw; 264; 1 blad
  - Tekening van een wachthuis., 19e eeuw; 265; 1 blad
- Wagens
  - Tekening van een houten veldwagen voor beweeg- en vervoerbare Friese ruiters., ca. 1690-1700; 217; 1 blad
  - Tekening van een broodwagen, vervaardigd in de artillerie constructiewinkels te Antwerpen., 1818; 104; 1 blad
    Behoort bij schrijven van de secretaris van staat voor de zaken van Oorlog, d.d. 10 maart 1818 nr. 10, 2de afd., 2de bureau.
  - Tekening van een stationswagen van de veldtelegraaf., 1877; 217A; 1 blad
    Behoort bij brief van 8 februari 1877 nr. 125.
  - Tekeningen van bagagewagen nr. 1 en nr. 2, vervaardigd op last van de Commissie tot het ontwerpen van een reglement op de velddienst., 105; 2 bladen
- Wapens (draagbare)
  - Tekeningen van draagbare wapens bij het Nederlandse leger. Met kopieën., 1823, 1826; 117, 173; 5 bladen, 1 portefeuille
    - Tekening 1, 173
    - Tekening 2, 117
  - Tekeningen van het infanteriegeweer, de karabijn, de pistolen en de sabels van het Nederlandse leger. Gravures., 1826; 216; 3 bladen
  - Tekeningen van een eredegen, toegekend aan de lt. gen. Bernhard; hertog van Saxen-Weimar en van het wapen van de hertog., 1832; 214; 1 omslag
    Behorend bij het K.B. van 12 april 1832 nr. 18. Ontvangen van de secretaris-generaal van het Ministerie van Oorlog Van Rappard 1860.
- Waskamer
  - Tekening van de inrichting van militaire waskamers in gebruik bij het Engelse leger. Litho., 1845; 106; 1 blad
    Ontvangen van het Ministerie van Buitenlandse Zaken bij exh. van 2 maart 1847 nr. 71. Met beschrijving.
- Werktuigen en gereedschappen
  - Tekening van een werktuig om palen onder water te zagen., 1745; 194; 1 blad
    Afkomstig uit de nalatenschap van de Graaff, 1860.
  - Tekeningen van werktuigen en gereedschappen., 18e eeuw; 207; 4 bladen
    Een kaapstand; aardwind (dommekracht); druiven ( kogelhouders); Malle Janswagen; kogelbak, kogelgloeitang en kogellepel; draagberrie; blikken dozen; Friese ruiter; triquebal (disselboom) kanongloeirooster.
  - Tekening van een werktuig om onder water palen uit te trekken, uitgevonden door kap. ing. Vaillant., 1826; 110; 1 blad
  - Tekening van gereedschappen voor het verwerken van zinkplaten., 1829; 112; 1 omslag
    Aangekocht van de weduwe Zeegelaar 1841. Met beschrijving.
  - Tekeningen van voorwerpen vermeld bij het tarief voor de werken en leveringen voor de dienst der genie., 1834; 175; 6 bladen
    Kazernemeubelen; lantaarns; lampen; zodenplakken, zodenlichter; urinetonnen; kruiwagens; lantaarnpalen; draagberries; handspaken; schildwachthuisjes. Afkomstig van de 2de Fortificatie-inspectie. Behoort Ad exh. 17 nov. 1857 nr. 46.
  - Tekeningen van de werktuigen nodig tot het maken van patronen en kardoezen., ca. 1840; 240; 1 omslag
    Afkomstig uit de nalatenschap van lt. gen. Seelig.
  - Tekening van een kruiwagen, schop en spade., 1848; 294; 1 blad
  - Tekening van een Engelse heistelling, voor het inslaan van enige palen van de fundering van een bomvrij gebouw in het fort Erfprins te Den Helder., 1862; 229; 1 blad
  - Tekeningen van een Davylamp, een rolwagen en een sappevork., 19e eeuw; 244; 1 blad
    Afkomstig van gen. maj. Van de Polder 1865.
  - Tekeningen van schoppen, pikhouwelen, hamers, boren en troffels., 19e eeuw; 293; 2 bladen
    Afkomstig uit de opgeheven 1e inspectie van Fortificatiën.
  - Tekening van een heiwerktuig., 107; 1 blad
  - Tekening van een heiwerktuig., 108; 1 blad
  - Tekening van een werktuig om onder water palen uit te trekken., 109; 1 blad
  - Tekening van een werktuig om onder water pinnen te maken aan palen., 111; 1 blad
- Wulven
  - Profielen van verschillende formelen voor grote en kleine wulven (steunen om gewelfbogen te maken)., 19e eeuw; 268; 1 blad
    Afkomstig uit de nalatenschap van Van de Polder 1865.
- Zuiveringstoestellen
  - Tekeningen en memorie van een Appareil destiné à la désinfection des effets militaires., 1854; 153; 1 omslag
    Afkomstig van kap. ing. M. van Limburg Stirum.
- Overige tekeningen van modellen afkomstig uit de geniebestanden OBZ en OBGK
  - Tekening van een opbergafdakje voor laadgereedschap., 18e eeuw; 325; 1 blad
  - Tekening van een sluisdeur met een klinket., 18e eeuw; 326; 1 blad
  - Tekeningen van buskruitmagazijnen., ca. 1810; 331; 3 bladen
  - Ontwerptekening van een ophaalbrug, tevens barrière, met een bedekte communicatie, in het fort St. Andries., 1814; 338; 1 blad
  - Tekening van een ijzeren geschutstelling. Gedrukt. Uit de Militaire Spectator, 2e druk, plaat I., 1815-1830; 334; 1 blad
  - Tekening van het borduursel voor de kleding van de officieren der Genie. Litho., 1822; 344; 1 blad
    Ondertekend door Krayenhoff.
  - Tekening van een disselboom (triquebal). Gedrukt., 1827; 343; 1 blad
  - Tekening van een houten bomvrij buskruitmagazijn te Veere., 1833; 327; 1 blad
  - Tekening van een brug over een vestingsgracht en plattegrond van een vestingwerk. Gedrukt., 19e eeuw; 333; 1 blad
  - Tekeningen van (hoofd-) wachthuizen. Gedrukt., 19e eeuw; 341; 3 bladen
  - Examentekeningen van H.W. Schukking als kadet van de Genie aan de Koninklijke Militaire Academie van (details van) gebouwen, bruggen, sluizen en schutting., ca. 1903-1905; 345; 19 bladen
  - Tekeningen van waterreservoirs., 328; 2 bladen
  - Tekeningen van meubilair., 329; 3 bladen
  - Tekeningen van gereedschappen., 330; 4 bladen
    Kruiwagens; urineton en -emmer; slegge en grondboor(?); draagbaar, draagton; koevoet; zodenlichter, schop.
  - Tekening van een schuilplaats., 332; 1 blad
  - Tekening van een barrièrehek., 335; 1 blad
  - Ontwerptekening van twee sluisdeuren., 336; 1 blad
  - Tekening van een Russische mijnboor (calque)., 337; 1 blad
  - Tekeningen van een ketel voor het smelten van lood en van een fornuis van een laboreerketel., 339; 2 bladen
  - Tekeningen van een ophaalbrug volgens Dubois en van een ophaalbrug in de redoutes Zwijndrecht en Kalloo., 340; 2 bladen
  - Tekening van een houten wachthuis., 342; 1 blad
    Aanvulling OMD-tekeningen niet verfilmd.
  - Studie-tekeningen door W. H. Schukking vervaardigd tijdens de officiersopleiding aan de KMA Breda., 20e eeuw; 1345; 1 omslag
    -Pantserfort, 2 bladen.
    -Plaatijzeren Spoorweg-brugje, 1 blad.
    -Positie schans, 1 blad.
    -Schutsluis (bovensluishoofd), 1 blad.
    -Bomvrij gebouw open en onder de wal, 1 blad.
    -Houten brug, 1 blad.
    -Stroompijler-ontwerp, 1 blad.
    -Ontwerp buitendeur, 1 blad.
    -Mansard Kap, 1 blad.
    -Binnendeur-ontwerp, 1 blad.
    -Scheve steektrap, 1 blad.
    -Ontwerp-Schuifraam, 3 bladen.
    -Schets-woning, 1 blad.
    -Gevel-ontwerp, 1 blad.
    -Ontwerp-schutting, 2 bladen.
  - Tekeningen, van drie verschillende buskruit-depots., 18e eeuw; 1346; 3 bladen